【裁判字號】    98,交上訴,11
【裁判日期】    980421
【裁判案由】    公共危險等
【裁判全文】
臺灣高等法院高雄分院刑事判決        98年度交上訴字第11號
上  訴  人  臺灣高雄地方法院檢察署檢察官
上  訴  人
即  被  告  乙○○
選任辯護人  謝國允律師
上列上訴人因被告公共危險等案件，不服臺灣高雄地方法院96年
度交訴字第61號中華民國97年12月30日第一審判決（起訴案號：
臺灣高雄地方法院檢察署96年度偵字第1225號），提起上訴，本
院判決如下：
    主  文
原判決撤銷。
乙○○犯業務過失致人於死罪，處有期徒刑壹年，減為有期徒刑
陸月，如易科罰金以新台幣壹仟元折算壹日。被訴肇事致人死亡
逃逸部分，無罪。
    事  實
一、乙○○係計程車司機，為從事駕駛業務之人，明知其駕駛執
    照業經註銷（其原領有之「小型車職業駕駛執照」自民國89
    年11月10日起，因逾期審驗經監理機關逕行註銷駕照在案，
    另至95年11月21日尚未申請換發「小型車普通駕駛執照」，
    而屬「逾審逕行註銷」狀態），未換發普通駕駛執照前不得
    駕駛汽車，竟於95年11月21日23時20分許（起訴書誤載為23
    時許），駕駛車號Y9-581號營業用自小客車（下稱計程車，
    佳雨無線「編號991 」），沿高雄市○鎮區○○路快車道（
    車道係中央分向島寬式50公分以上、有車道線、分隔線、路
    面無邊線），由西往東方向行駛，行經無號誌之擴建路1-3
    號「加工區女子宿舍」前，本應於汽車行駛時，應隨時注意
    車前狀況，採取必要之安全措施，以避免危險發生，而依當
    時之氣候晴天，夜間光線有照明，行駛之柏油路面乾燥無缺
    陷，且道路無障礙物，視距良好，並無不能注意之情事，竟
    疏未注意車前狀況，致其駕駛之上開車號計程車，不慎撞擊
    並輾壓擅自進入上述快車道上之楊福清（楊福清當時係酒後
    「嗣經檢驗血液酒精濃度為94.03mg/dl，經換算呼氣酒測值
    為0.47mg/l」騎乘車號ZZG-440 之重型機車，由對向車道駛
    來，因擦撞中央分隔島致人車分離），致楊福清顱腦損傷及
    胸腹內出血，而於當晚送醫途中不治死亡。嗣經警方調閱上
    開地點附近之沿途監視器影像及佳雨無線台之上開計程車派
    車紀錄（派車車號以「編號991 」登記），因而循線查獲上
    情。
二、案經楊福清之母甲○○訴由及高雄市政府警察局前鎮分局報
    請臺灣高雄地方法院檢察署檢察官偵查起訴。
    理  由
壹、證據能力：
一、證人吳英昇警詢陳述，其性質雖屬傳聞證據，惟檢察官、被
    告、辯護人已於本院審理調查上開筆錄予以提示並告以要旨
    時，由檢察官、被告、辯護人表示意見，當事人或辯護人已
    知上述筆錄乃傳聞證據，而就此證據能力均表示無意見，即
    同意作為證據，且本院審酌上開筆錄作成時，較無人情施壓
    或干擾，亦無不當取供之情形，認為以之作為本案之證據亦
    屬適當，依刑事訴訟法第159 條之5 第1 項規定，自得為證
    據。
二、證人吳英昇於偵查中經具結之陳述，並未曾提及檢察官在偵
    查時有不法取供之情形，且亦無證據足以證明證人上開陳述
    有顯不可信之情況，被告及其辯護人於原審及本院復未再聲
    請詰問證人，足可認定業已保障被告詰問權，依刑事訴訟法
    第159 條之1 第2 項規定，自得為證據。
三、卷附之道路交通事故現場圖、道路交通事故調查報告表、高
    雄市立小港醫院出具被害人楊福清疑非病死病歷摘要報告表
    （記載到院前死亡）、高雄市政府警察局前鎮鎮派
    出所相驗案件初步調查報告表、高雄市政府警察局刑事鑑識
    中心刑案現場勘察報告（含所附現場圖、勘查通報表、勘查
    採證同意書、採證物品清單、採驗紀錄表等）、高雄市政府
    警察局指揮中心受理110 報案紀錄單、台灣大哥大被告手機
    通話紀錄、佳雨無線台派車單影本、高雄市政府消防局97年
    10月2 日高市消防指字第0970013558號函（含救護記錄表）
    、高雄市立小港醫院出具被害人楊福清藥物濃度檢驗單影本
    （檢驗血液酒精濃度為94.03mg/dl）、高雄市政府交通局97
    年12月8 日高市交裁字第0970058261號函（含汽車駕照基本
    資料、舉發違反道路交通管理事件通知單、送達證書、裁決
    書等），固均屬書面之傳聞證據，然檢察官、被告、辯護人
    已於本院審理調查上開書證予以提示並告以要旨時，由檢察
    官、被告、辯護人表示意見，當事人或辯護人已知此等書證
    乃傳聞證據，而就此證據能力均表示無意見，即同意作為證
    據，且本院認為以之作為本件論証之證據，均與待證事實具
    有關聯性，且無證據證明此等書證有何遭變造或偽造情事，
    作為本案之證據亦屬適當，依刑事訴訟法第159 條之5 第1
    項規定，自得為證據。
四、按鑑定人由審判長、受命法官或檢察官就下列之人選任1 人
    或數人充之：(一)就鑑定事項有特別知識經驗者。(二)經政府機
    關委任有鑑定職務者；鑑定之經過及其結果，應命鑑定人以
    言詞或書面報告；法院或檢察官得囑託醫院、學校或其他相
    當之機關、團體為鑑定，或審查他人之鑑定，並準用第203
    條至第206 條之1 規定，刑事訴訟法第198 條、第206 條第
    1 項、第208 條第1 項分別定有明文。卷附逢甲大學車輛行
    車事故鑑定研究中心97年1 月15日行車事故鑑定報告書，係
    原審委請鑑定，依據上開規定，為刑事訴訟法第159 條第1
    項規定之例外情形，應有證據能力。
貳、撤銷改判有罪部分：
一、訊據上訴人即被告乙○○坦承於上開時、地，駕駛上開車號
    計程車輾壓被害人楊福清，當場即撥打110 電話報警，並等
    待救護車及警員前來處理，然並未主動向在場之警、消人員
    表明其係肇事者，而待被害人經送醫後逕行駕駛上開車號計
    程車離開現場等事實；惟否認上開業務過失致死犯行，辯稱
    ：肇事前該路段沒有路燈相當昏暗，我車速約4 、50公里，
    沒有看到被害人，只看到車道上有黑黑的東西，我有往右邊
    閃，但閃不及且煞車不及才輾壓被害人，我車子有頓一下，
    馬上停車才發現是人。我駕駛的車並沒有撞到被害人，被害
    人原先在對向車道，不知如何飛到我的車道上而遭我的車輾
    壓，我並無業務上之過失，是過了幾天車行的人告訴警察來
    找我，我才知道被害人送醫不治死亡云云；辯護意旨則以：
    被告並未直接撞擊被害人，被告看到被害人時，被害人已躺
    在地上，其因閃避不及，才會輾壓被害人，且被害人於輾壓
    前已經死亡，與被告之輾壓行為，並無因果關係；另從卷內
    警方資料或照片觀之，死者最後躺在地上之位置及相關碎片
    痕跡，均係在被告所駕駛之營業小客車行駛之快車道上，可
    見死者是在快車道上被輾壓過，被告無法知道快車道上會躺
    一個人，另從到場之警員及救護人員之證述可知現場燈光昏
    暗，依案發時之客觀情形，縱使被告看到被害人躺在地上，
    已無法為必要且有效之迴避，才會輾壓被害人；又被告駕照
    被吊銷仍駕駛計程車，僅屬行政違規，與業務過失致死行為
    無關等語。經查：
(一)、被告於上開時、地，駕駛上開車號計程車輾壓被害人楊福清
    ，而被害人嗣因顱腦損傷及胸腹內出血，於送醫途中不治死
    亡等事實，除據被告上開供述外，並據在場目擊證人吳英昇
    於警詢及偵查中證述甚詳（警卷第6-7 頁「即右上角所編頁
    次，下同」、偵卷第27頁），復有肇事現場照片、道路交通
    事故現場圖、道路交通事故調查報告表（原審卷第153-170
    頁）、高雄市立小港醫院出具被害人楊福清疑非病死病歷摘
    要報告表（警卷第35頁，記載到院前死亡）、高雄市政府警
    察局前鎮鎮派出所相驗案件初步調查報告表1 紙（
    警卷第33頁）、被害人楊福清相驗照片14張（警卷第37至43
    頁）、臺灣高雄地方法院檢察署相驗筆錄、相驗屍體證明書
    及法醫驗斷書（相驗卷第26-29 、32-45 頁）在卷足佐。
(二)、被告於95年12月1 日警詢時供稱：本件經鑑識中心警員在案
    發現場採證碎片後，與計程車比對均吻合，採證時我有在場
    等語（警卷第3 頁），又於95年12月1 日經警於址設高雄市
    前鎮區○○路7 號之憲德汽車保養場，立即勘察被告駕駛之
    上開計程車（查被告於案發後已將肇事之計程車送修），該
    車為福特天王星，漆黃色烤漆，車前擋風玻璃左側有1 處破
    裂痕跡，右前葉子板有3 道水平方向刮擦痕跡，自右前車門
    至右後車門門板有連續性之刮擦痕跡，於引擎蓋右前端有1
    處凹痕，該處附著有黑色擦痕；又前保險桿右側（右側大燈
    下方）有1 處破裂痕跡，且烤漆有脫落現象，保險桿中間3
    根豎桿上緣斷裂，保險桿下緣有3 處破裂痕跡，保險桿左下
    緣破裂且有刮擦痕跡等情，有高雄市政府警察局刑事鑑識中
    心刑案現場勘察報告（含所附現場圖、勘查通報表、勘查採
    證同意書、採證物品清單、採驗紀錄表、被告所駕汽車及被
    害人騎乘機車相片；見相驗卷第46至54頁）足參，顯見被告
    所駕駛之上開計程車應係先撞擊被害人倒地後，再輾壓被害
    人，被告辯稱駕駛上開計程車並未撞擊被害人云云，顯與上
    開客觀勘察事實不符。
(三)、證人吳英昇於警詢陳明上開車禍發生時間係95年11月21日23
    時20分許，其立即打110 報案等語（警卷第6 、7 頁），而
    被告於警詢亦供明其肇事後下車查看，並即打110 報警（警
    卷第2 頁），又對照卷附上開證人吳英昇及被告各自撥打11
    0 之報案時間，則各為「當晚23時22分35秒」（見原審卷第
    151 頁之高雄市政府警察局指揮中心受理110 報案紀錄單）
    、「當晚23時22分01秒」（見警卷第44頁之台灣大哥大被告
    手機通話紀錄），復參以警方係調閱上開地點附近之沿途監
    視器影像及佳雨無線台之上開計程車派車紀錄（派車車號以
    「編號991 」登記），因而循線查獲，亦有卷附監視器翻拍
    照片12張（警卷第49-54 頁）、佳雨無線台派車單影本1 紙
    （警卷第45頁，派車時間為23時06分）等足證，顯徵本件被
    告肇事時間應為95年11月21日「23時20分許」，起訴書則誤
    載為「23時許」，應予更正。
(四)、就卷附高雄市政府消防局97年10月2 日高市消防指字第0970
    013558號函及附件救護紀錄表記載：本件救護人員於肇事當
    日晚上23時23分出勤，並於23時26分抵達現場，迅將傷患送
    將市立小港醫院救治，到達現場時患者已昏迷，身上多處撕
    裂傷及骨折，立即給予氧氣及頸圈，並控制大出血，到院前
    1 分鐘停止呼吸等語（原審卷第185 、186 頁），又證人即
    救護人員劉政宏於原審證稱：抵達現場後，我們翻動被害人
    身體時，發現其大出血、呼吸不規律、生命跡象非常不好，
    我們即強迫給予氧氣，傷者有微弱生命跡象，抵達現場時，
    無人向我承認其為肇事者等語（原審卷第129 、130 頁），
    足證被害人於遭被告所駕駛上開計程車輾壓前尚未死亡明確
    。又依上開道路交通事故現場圖及刑案現場勘察報告觀之，
    被告所駕之上開計程車於肇事現場之煞車痕幾近直線，並無
    向左或向右偏移痕跡，復參以計程車之前方保險桿中間3 根
    豎桿上緣斷裂，保險桿下緣有3 處破裂痕跡等情，顯見被告
    看見被害人出現在其車道，並未適時採取左右迴避之措施，
    則被告辯稱當時有駕車向右閃避一節，亦與客觀事實相佐。
(五)、按汽車行駛時，駕駛人應注意車前狀況，並隨時採取必要之
    安全措施，道路交通安全規則第94條第3 項定有明文，被告
    既曾考領有職業小型車駕駛執照，駕車自應注意上開交通安
    全規定。本件被告駕駛上開計程車肇事時，當時氣候係晴天
    ，夜間光線有照明，行駛之柏油路面乾燥無缺陷，且道路無
    障礙物，視距良好等情，有道路交通事故調查報告表 (一)
    在卷可稽（原審卷第179 頁），且被告於警詢供承「到達上
    述地點，有看到前面路面有東西」等語（警卷第2 頁），益
    證被告如確實注意車前狀況，且無不能注意之情形，被告應
    有足夠之時間及早煞車、閃避或採取其他之必要安全措施，
    以避免直接撞擊車道上之被害人。又原審經辯護人聲請函請
    逢甲大學車輛行車事故鑑定研究中心鑑定本件肇事責任，鑑
    定意見雖認被害人楊福清駕駛酒醉駕駛機車擦撞分隔島致人
    車分離，飛向前面車道被輾壓為肇事主因；惟亦認定被告乙
    ○○駕駛營小客車未注意前方狀況為肇事次因，此有該鑑定
    機關97年1 月15日出具之行車事故鑑定報告書（原審卷第55
    至58頁）及高雄市立小港醫院出具被害人楊福清藥物濃度檢
    驗單影本（檢驗血液酒精濃度為94.03mg/dl，警卷第36頁）
    可參，則被告及其辯護意旨所陳本件肇事其無法避免等語，
    自非可採。雖證人吳英昇於偵查中具結證述「該處燈光很暗
    ，車燈可以照到前方物品，但若是突然有東西飛過到車道內
    ，就無法避免等語（偵卷第27頁），然依據卷附相關事證，
    尚難證明被害人係於被告肇事前始突然飛到被告行車之車道
    上，則上開證詞亦無從佐為對被告有利之認定。是被告駕駛
    上開計程車發生本件肇事事故，確有業務上之過失行為明確
    ，亦不能因被害人同時有肇事原因，而解免被告刑責。
(六)、被告辯護人雖於本院具狀聲請再向逢甲大學車輛行車事故鑑
    定研究中心補充鑑定：「1 、被告發現躺在地上之死者後，
    閃避死者或將車輛停下所需之反應時間？距離？2 、被告有
    無可能完全閃避躺在地上之死者？3 、被告有無可能在死者
    位置前將車輛停住？」等情（本院卷第33-34 頁），然被告
    於肇事前之車速究竟若干，是否確如其所稱4 、50公里，均
    乏證足以證實，自無從憑以供作鑑定上開事項，則關於本件
    肇事原因及雙方過失責任部分，業據逢甲大學車輛行車事故
    鑑定研究中心鑑定如上，此部分待證事實業已明確，依刑事
    訴訟法第163 條之2 第2 項第3 款規定，本院認為此調查已
    無必要，附此敘明。
(七)、綜上所述，被告所辯上情，均屬卸責之詞，不足採信。此部
    分事證明確，被告上開業務過失致死犯行，堪以認定。
二、核被告乙○○所為，係犯刑法第276 條第2 項之業務過失致
    人於死罪。又按職業汽車駕駛人得憑因逾期審驗被註銷之職
    業駕駛執照，申請換發同等車類之普通駕駛執照，但在未換
    發普通駕駛執照前，不得駕駛汽車，道路交通安全規則第54
    條第3 款定有明文。本件被告雖曾考領有職業小型車駕駛執
    照，惟其駕駛執照自89年11月10日起，因逾期審驗經監理機
    關逕行註銷駕照，另至95年11月21日尚未申請換發小型車普
    通駕駛執照，而屬逾審逕行註銷狀態，其已無駕駛執照，仍
    駕駛上開計程車營業一節，為被告所自承（原審卷第225 頁
    ），復有高雄市政府交通局97年12月8 日高市交裁字第0970
    058261號函1 紙及附件汽車駕照基本資料、舉發違反道路交
    通管理事件通知單、送達證書、裁決書各1 份附卷可稽（原
    審卷第207-210 頁），則被告之駕駛執照經註銷後，即屬無
    駕駛執照之人，並不得駕車，其竟駕駛計程車肇事致被害人
    死亡，自應依道路交通管理處罰條例第86條第1 項之規定加
    重其刑。另被害人楊福清在禁止行人穿越之路段擅自進入快
    車道，致遭被告所駕之上開計程車撞擊輾壓致死，被告另應
    依同上條例第86條第2 項之規定減輕其刑（最高法院91年台
    上字第1128號判決意旨及臺灣高等法院暨所屬法院96年法律
    座談會刑事類提案第16號研討結果參照）。而被告同時有上
    開刑之加重及減輕事由，應依刑法第71條第1 項規定予以先
    加後減。
三、原判決關於此部分據以論處被告乙○○罪刑，固非無見；惟
    查：
(一)、本件被告肇事時間應為95年11月21日「23時20分許」（如上
    所述），原判決事實欄誤認「23時許」，自有未合。
(二)、本件肇事責任部分，被害人楊福清駕駛酒醉駕駛機車擦撞分
    隔島致人車分離，飛向前面車道被輾壓為肇事主因，被告駕
    駛營小客車未注意前方狀況為肇事次因（如上所述），此關
    係對於被告量刑審酌之重要事項，原判決關於此部分之量刑
    漏未審酌，亦有未妥。
四、被告乙○○上訴仍執前詞否認犯罪，及公訴人上訴認對被告
    量刑過輕，指摘原判決關於此部分不當，雖均無理由，惟原
    判決關於此部分既有上開可議，自應由本院將原判決關於此
    部分撤銷改判。審酌被告駕駛執照經註銷，已屬無駕駛執照
    之人，仍駕駛計程車疏未注意肇事致被害人死亡，犯後否認
    之態度且未與被害人和解，復考量被害人為肇事主因，被告
    為肇事次因（如上所述）等一切情狀，量處如主文所示之刑
    。末查被告上開犯罪之時點，係在96年4 月24日之前，核與
    中華民國九十六年罪犯減刑條例第2 條第1 項之規定相符，
    復無同條例第3 條規定之除外情事存在，應減其宣告刑二分
    之一如主文所示，併諭知如主文所示之易科罰金折算標準。
、撤銷改判無罪部分：
一、公訴意旨略以：被告乙○○於上開時、地駕車肇事致被害人
    楊福清死亡後，被告為脫免刑責，竟未協助救護而逃逸，嗣
    經警調閱沿途監視器影像及佳雨無線台派車紀錄後，循線查
    獲上情。因認被告涉犯刑法第185 條之4 之肇事致人死亡逃
    逸罪嫌。
二、按犯罪事實應依證據認定之，無證據不得認定犯罪事實；不
    能證明被告犯罪者，應諭知無罪之判決；刑事訴訟法第154
    條第2 項、第301 條第1 項前段定有明文；又按刑法第185
    條之4 之駕駛動力交通工具肇事致人死傷而逃逸罪，以行為
    人駕車肇事後，明知已有人死傷，未對傷者及時救護或為必
    要處理，及對死者為必要之處理，即擅自逃離現場，為其構
    成要件（最高法院91年度台上字第7194號判決意旨參照）。
    倘駕駛人於肇事後，已採取適當措施，使受傷之被害人得以
    即時受到救護，則其行為自已符合肇事逃逸罪所欲達成之「
    救護被害人，減少被害人死傷」之立法目的，因此，縱肇事
    人於被害人獲有適當之救護後，未向到場警、消人員陳明其
    為肇事者，或未留下身分資料即自行離去，仍難逕以該罪論
    處。
三、公訴人認被告乙○○涉有上開肇事致人死亡逃逸罪嫌，係以
    證人吳英昇證述、被告供述、被害人死亡之相驗屍體證明書
    、刑事案件報告單、監視器翻拍照片12張、佳雨無線台派車
    單影本1 紙等情為據。然訊據被告固坦承其於上開時、地肇
    事，並未主動向在場之警、消人員表明其係肇事者等情，惟
    否認有何被訴肇事致人死亡逃逸犯行，辯稱：我下車後有攔
    下一部計程車擋住被害人，不要讓其他車子再輾過，並用我
    的手機撥打110報案後，等到救護車過來，我請救護車趕快
    將被害人就醫，救護車的人說警察沒來，不能就醫，是警察
    過來處理，被害人才送醫，我是等到警察測量完後才離開現
    場，我並無肇事逃逸犯意等語。
四、經查：
(一)、按刑法第185 條之4 之駕駛動力交通工具肇事致人死傷而逃
    逸罪，乃為維護交通安全，加強救護，減少被害人之死傷，
    促使駕駛人於肇事後，能對被害人即時救護而設，此有該條
    規定之立法理由可參；至於駕駛人於肇事後有無主動向到場
    之警員承認其為肇事者，僅屬其有無合於刑法自首要件，合
    先敘明。
(二)、被告於本件警、偵、原審、本院等程序均供述其於肇事後如
    何先攔阻其他車輛以防再輾壓被害人，並即以手機撥打110
    報警，且留在現場等待救護車、警員前來救護、測量，之後
    其始駕車離去等情，核與現場處理之員警魏順養、徐文慶及
    救護人員劉政宏各於原審證述關於當時現場情節大致相符（
    原審卷第119 至127 頁魏順養筆錄、第128 至132 頁劉政宏
    筆錄、第189 至192 頁徐文慶筆錄），則上開證人等雖未能
    直接證明被告本人有在肇事現場，但證人魏順養亦不諱言當
    時有好幾人在場，有計程車在現場等情（原審卷第120 、12
    2 頁），足徵被告所供其有留在現場先攔阻其他車輛再次輾
    壓被害人，並現場等待救護車、警員前來救護、測量等情，
    應可採信。
(三)、被告固供承其於警、消人員前來時，雖僅在現場觀看，並未
    協助參與必要之救護，亦未主動向在場之警、消人員表明其
    係肇事者，亦未留下身分資料，之後則開車離開現場，嗣經
    警調閱沿途監視器影像及佳雨無線電車行之派車紀錄，始遭
    警循線查獲等情。然：
 1、被告已於肇事後之最短時間（參上開所述被告向110 報案時
    間，猶早於證人吳英昇之報案時間）即向110 報案求助，且
    救護車亦即時據報抵達肇事現場而對被害人施以救護（如上
    所述），則被害人顯已即時獲得救護及必要之救助，雖被害
    人於送醫後仍因傷重死亡，但被告即時於當晚23時22分01秒
    ，以登記自己名義手機向110 報案（見警卷第44頁之台灣大
    哥大被告手機通話紀錄），足認被告當時確有救護被害人之
    意，且被告並非醫療人員，當時又已有救護車前來及救護人
    員在場，則依據上開肇事逃逸罪之立法理由，自難僅以被告
    在現場未參與救護被害人而遽認其無救護之意。
 2、被告之後駕車離開現場之動機，縱認係因其無照駕車，或因
    於前案緩刑期間再肇事犯罪，然被告既以登記自己名義手機
    向110 報案，顯然其當時無惡意隱藏自己身分之目的，否則
    被告自可請旁人打電話報案，無庸以自己名義登記之手機報
    案，不能僅以被告未留下身分資料逕而離開現場，可能增加
    警方日後採證或追查肇事者之困難，憑以推測被告主觀上即
    有逃逸之犯意。
五、綜上所述，被告此部分辯詞，應屬可採。公訴人此部分起訴
    所持上開各節，僅能證明被告所犯上開業務過失致死犯行，
    無法採為認定被告有何被訴肇事致人死亡逃逸犯罪之證據；
    此外，復查無其他積極證據足資證明被告此部分犯罪，被告
    被訴此部分犯罪自屬不能證明。原判決關於此部分未詳為推
    求，遽為對被告論罪科刑之判決，即有未恰。被告執此聲明
    上訴，指摘原判決關於此部分不當，為有理由，公訴人此部
    分上訴認對被告量刑過輕，為無理由，應由本院將原判決關
    於肇事致人死亡逃逸部分撤銷，改為被告無罪之判決。
據上論結，應依刑事訴訟法第369 條第1 項前段、第364 條、第
299 條第1 項前段、第301 第1 項，刑法第276 條第第2 項、第
41條第1 項，刑法施行法第1 條之1 ，道路交通管理處罰條例第
86條第1 項、第2 項，中華民國96年罪犯減刑條例第2 條第1 項
第3 款、第7 條、第9 條，判決如主文。
本案經檢察官許月雲到庭執行職務。
中    華    民    國    98    年    4     月    21    日
                刑事第一庭  審判長法  官  郭雅美
                                  法  官  徐美麗
                                  法  官  張意聰
以上正本證明與原本無異。
如不服本判決應於收受本判決後10日內向本院提出上訴書狀，其
未敘述上訴理由者，並得於提起上訴後10日內向本院補提理由書
狀（均須按他造當事人之人數附繕本）「切勿逕送上級法院」。
中    華    民    國    98    年    4     月    21    日
                                  書記官  陳金
附錄本件判決論罪科刑法條：
刑法第276 條：
因過失致人於死者，處2 年以下有期徒刑、拘役或2 千元以下罰
金。
從事業務之人，因業務上之犯前項之罪者，處5 年以下有期徒刑
或拘役，得併科3 千元以下罰金。
道路交通管理處罰條例第86條：
汽車駕駛人，無駕駛執照駕車、酒醉駕車、吸食毒品或迷幻藥駕
車、行駛人行道或行經行人穿越道不依規定讓行人優先通行，因
而致人受傷或死亡，依法應負刑事責任者，加重其刑至2 分之1
。
汽車駕駛人，在快車道依規定駕車行駛，因行人或慢車不依規定
，擅自進入快車道，而致人受傷或死亡，依法應負刑事責任者，
減輕其刑。


司法院資訊處製作；財團法人民間司法改革基金會備份。
